# 请教一个问题

提问人：胖胖虎 时间：2012-01-10 15:36:56
一个生产型企业本年亏损 1 千万，因固定资产折旧年限调整减少成本 450 万，补提 2005 年-2010年土地使用税 150 万，只是增加利润300 万，企业认为金额不是太大，可否调整本年成本，不调整以前年度损益，不知此法是否可行?企业该如何处理

回答人：chenyiwei
亏损企业的审计重要性水平不能按照净亏损额的一定比例计算，应使用总收入、毛利、净资产等指标为基础计算。另外，“金额不是太大”的说法也要注意：首先重要性的评价不仅仅是看金额，也要看定性因素；其次，不仅看各笔错报的组合影响，也要确保各单笔错报的金额单独都不超过实际执行的重要性水平；再次，要看错报的性质，折旧年限变更可能是会计估计变更（要看当初的估计是否符合当时的实际情况而定），但补缴土地使用税应属于前期差错，两者性质不同。所以还是需要综合各种因素判断的。

提问人：蓝调的胖头鱼 时间：2012-01-10 20:52:13
土地使用税应属于前期差错更正，需要追溯调整。滞纳金和罚金的话我想应该作为当期事项处理比较合理吧？！

回答人：chenyiwei
滞纳金的本质是利息，也应当按期计提。罚款可在税务机关作出处罚决定时计入损益。